臺灣橋頭地方法院刑事判決　
111年度審訴字第225號
公  訴  人  臺灣橋頭地方檢察署檢察官
被      告  何曜良




上列被告因違反毒品危害防制條例案件，經檢察官提起公訴（11
1年度毒偵字第599號），被告於準備程序中就被訴事實為有罪之
陳述，經本院告知簡式審判程序之旨，並聽取被告與公訴人之意
見後，本院合議庭裁定由受命法官獨任進行簡式審判程序，判決
如下：
    主  文
甲○○犯施用第一級毒品罪，累犯，處有期徒刑玖月。
    事  實
一、甲○○前於民國110年間因施用毒品案件，經臺灣橋頭地方法
    院以110年度毒聲字第507號裁定送勒戒處所施以觀察、勒戒
    後，因認無繼續施用毒品之傾向，於同年10月13日期滿執行
    完畢釋放出所，並經臺灣橋頭地方檢察署（下稱橋頭地檢署
    ）檢察官以110年度毒偵字第1149號、110年度偵字第3783號
    為不起訴處分確定。詎其猶不知徹底戒絕毒癮，竟於前開觀
    察、勒戒執行完畢後3年內，仍基於施用第一級毒品海洛因
    及第二級毒品甲基安非他命之犯意，於110年11月26日上午9
    時許，在其位於高雄市○○區○○巷0○0號之住處內（起訴書原
    記載「在不詳地點」），以將海洛因及甲基安非他命混合置
    於香菸內點燃後，吸食所產生煙霧之方式，同時施用第一級
    毒品海洛因及第二級毒品甲基安非他命1次。嗣因甲○○為列
    管毒品調驗人口，經警通知其於110年11月28日下午7時30分
    許至警局採集尿液檢體送驗後，其檢驗結果呈第一級毒品海
    洛因代謝後之嗎啡、可待因及第二級毒品甲基安非他命代謝
    後之安非他命、甲基安非他命陽性反應，始查悉上情。
二、案經高雄市政府警察局鼓山分局報告臺灣橋頭地方檢察署檢
    察官偵查起訴。
    理  由
一、本案被告甲○○所犯係死刑、無期徒刑、最輕本刑為3年以上
    有期徒刑以外之罪，亦非高等法院管轄之第一審案件，而被
    告於準備程序中就被訴事實為有罪之陳述，經本院告知被告
    簡式審判程序之意旨，並聽取被告及公訴人之意見後，爰依
    刑事訴訟法第273條之1第1項、第284條之1之規定，本院合
    議庭裁定由受命法官獨任進行簡式審判程序，合先敘明。
二、認定犯罪事實之證據及理由：
  ㈠前揭犯罪事實，業據被告於警詢及本院審理中均供承不諱（
    見警卷第4頁；審訴卷第53、54、61、63頁）；又被告於上
    揭時間為警所採集之尿液檢體，經送請正修科技大學超微量
    研究科技中心(下稱正修研究科技中心)檢驗後，其檢驗結果
    確呈有第一級毒品海洛因代謝後之嗎啡、可待因及第二級毒
    品甲基安非他命代謝後之安非他命、甲基安非他命陽性反應
    乙節，有被告之應受尿液採驗人尿液檢體採集送驗紀錄表（
    檢體編號：Z000000000000）、濫用藥物尿液檢體監管紀錄
    表及正修研究科技中心111年1月22日報告編號第R00-0000-0
    00號尿液檢驗報告各1份在卷可按（見警卷第6至8頁）；基
    此，足認被告上開任意性之自白核與前揭事證相符，可堪採
    為認定被告本案犯罪事實之依據。
　㈡次按觀察、勒戒或強制戒治執行完畢釋放後，3年內再犯第10
    條之罪者，檢察官或少年法院（地方法院少年法庭）應依法
    追訴或裁定交付審理，毒品危害防制條例第23條第2項定有
    明文。經查，被告前於110年間因施用毒品案件，經本院以1
    10年度毒聲字第507號裁定送勒戒處所施以觀察、勒戒後，
    因認無繼續施用毒品之傾向，於同年10月13日期滿執行完畢
    釋放出所，並經橋頭地檢署檢察官以110年度毒偵字第1149
    號、110年度偵字第3783號為不起訴處分確定等情，有被告
    之臺灣高等法院被告前案紀錄表1份在卷可查（見審訴卷第8
    0至86頁）；則揆以前揭規定及說明，被告於經前開觀察、
    勒戒執行完畢釋放後，3年內再犯本案施用第一級毒品及第
    二級毒品犯行，則檢察官依前開規定逕予追訴，自屬合法。
　㈢綜上所述，本案事證已臻明確，被告上開施用第一級毒品海
    洛因、第二級毒品甲基安非他命犯行，均應洵堪認定。
三、論罪科刑：
  ㈠核被告所為，係犯毒品危害防制條例第10條第1項之施用第一
    級毒品罪及同條第2項之施用第二級毒品罪。又被告持有第
    一級毒品海洛因、第二級毒品甲基安非他命後進而施用，其
    持有各該毒品之低度行為，已為其後施用各該毒品之高度行
    為所吸收，均不另論罪。再者，被告以一施用行為同時觸犯
    施用第一級毒品罪及施用第二級毒品罪等2罪名，為想像競
    合犯，應依刑法第55條前段之規定，從一重論以施用第一級
    毒品罪。
  ㈡次查，被告前於107年間因竊盜案件，經臺灣高雄地方法院（
    下稱雄院）以107年度審易字第1152號判處有期徒刑7月確定
    ；復於同年間因施用毒品案件，經雄院以107年度審訴字第6
    05號判處有期徒刑7月、3月確定；上開2案件嗣經雄院以108
    年度聲字第347號裁定定應執行有期徒刑1年2月確定（下稱
    甲案）；復於107年間因施用毒品案件，經雄院以107年度審
    訴字第1524號判處有期徒刑9月確定(下稱乙案）；上開甲、
    乙2案經接續執行後，於109年11月6日因縮短刑期執行完畢
    等情，有被告之臺灣高等法院被告前案紀錄表1份在卷可查
    ，並經被告於本院審理中自陳在卷(見審訴卷第63頁)；則被
    告於受前揭有期徒刑執行完畢後，5年以內故意再犯本案有
    期徒刑以上刑之罪，符合刑法第47條第1項之規定，應論以
    累犯。復依司法院釋字第775號解釋意旨，本院審酌被告上
    開構成累犯之前科，與其本案所犯，均為施用毒品罪，然被
    告卻不思警惕，竟於前案執行完畢後再次違犯同類施用毒品
    犯罪，足徵被告對刑罰反應力實屬薄弱，且若就被告本案所
    犯，依前開累犯規定予以加重其刑者，並無司法院大法官釋
    字第775號解釋文中所稱「行為人所受之刑罰超過其所應負
    擔罪責，致人身自由因此遭受過苛之侵害，或不符憲法罪刑
    相當原則及比例原則」之情形，且更足令被告心生警惕，實
    為防免被告再犯所必要；則參酌司法院大法官釋字第775號
    解釋意旨，認被告本案所犯之罪，應依刑法第47條第1項之
    規定，加重其刑。
　㈢爰審酌被告前因施用毒品案件，經法院裁定施以觀察、勒戒
    程序執行完畢後，竟仍無視於毒品對於自身健康之戕害，未
    能徹底戒除毒癮，再次施用足以導致精神障礙及生命危險之
    成癮性毒品，因而違犯本案施用毒品犯行，任由毒品對自身
    健康造成戕害，並違反國家對於杜絕毒品犯罪之禁令，且對
    社會風氣、治安造成潛在危害，顯見被告法治觀念確屬薄弱
    ，並欠缺戒絕毒品之決心，其所為實不足取；惟念及被告於
    犯後已知坦承犯行，態度尚可；兼衡以施用毒品乃自戕一己
    之身體健康，並具有病患性人格特質，尚未直接危害社會或
    他人；另參諸施用毒品者均有相當程度之成癮性及心理依賴
    ，其犯罪心態與一般刑事犯罪之本質並不相同，應側重以適
    當之醫學治療及心理矯治處遇為宜；復考量被告前已有多次
    施用毒品犯罪經法院判處罪刑確定，並經執行完畢之前科紀
    錄乙節，有前揭被告前案紀錄表存卷可參；暨衡及被告之教
    育程度為國中肄業、家庭經濟狀況為勉持，及其自陳入監前
    從事臨時工、家中尚有母親等家庭生活狀況（見被告警詢筆
    錄受詢問人欄所載〈警卷第1頁〉；審訴卷第63頁）等一切具
    體情狀，量處如主文所示之刑。
據上論斷，應依刑事訴訟法第273條之1第1項、第284條之1、第2
99條第1項前段，毒品危害防制條例第10條第1項、第2項，刑法
第11條前段、第55條前段、第47條第1項，判決如主文。
本案經檢察官乙○○提起公訴，檢察官丙○○到庭執行職務。
中　　華　　民　　國　　111 　年　　6 　　月　　14　　日
                  刑事第四庭      法  官  許瑜容
以上正本證明與原本無異。
如不服本判決應於收受送達後20日內向本院提出上訴書狀，並應
敘述具體理由；如未敘述上訴理由者，應於上訴期間屆滿後20日
內向本院補提理由書（均須按他造當事人之人數附繕本）「切勿
逕送上級法院」。
中　　華　　民　　國　　111 　年　　6 　　月　　15　　日
                                  書記官  林榮志　　　　
附錄本案論罪科刑法條全文：
毒品危害防制條例第10條
施用第一級毒品者，處6 月以上5 年以下有期徒刑。
施用第二級毒品者，處3 年以下有期徒刑。